【裁判字號】    97,訴,1337
【裁判日期】    970822
【裁判案由】    槍砲彈藥刀械管制
【裁判全文】
臺灣板橋地方法院刑事判決              97年度訴字第1337號
公  訴  人  臺灣板橋地方法院檢察署檢察官
被      告  乙○○
                    樓
選任辯護人  青含國律師
上列被告因違反槍砲彈藥刀械管制案件，經檢察官提起公訴（97
年度偵緝字第448 號），本院判決如下：
    主  文
乙○○無罪。
    理  由
一、公訴意旨略以：被告乙○○明知非經許可，不得持有屬槍砲
    彈藥刀械管制條例管制之具有殺傷力之改造手槍，竟自不詳
    時日起，非法持有仿GLOCK 廠27型半自動手槍製造之具有殺
    傷力之改造手槍1 枝（槍枝管制編號0000000000號）。嗣於
    民國95年7 月間某日，因其友人甲○○（另經檢察官提起公
    訴）與人結怨，亟思報復，向被告乙○○商借手槍，被告乙
    ○○即於同月某日，在甲○○位於臺北縣中和市○○路○ 段
    449 巷1 弄13號1 樓之住處，將上開改造手槍出借予甲○○
    使用，嗣為警於96年8 月17日9 時許，持本院核發之搜索票
    ，在甲○○上址住處實施搜索而查獲，並扣得前開具有殺傷
    力之改造手槍1 枝（含彈匣1 個），始循線查知上情，因認
    被告涉嫌違反槍砲彈藥刀械管制條例第8 條第2 項之未經許
    可出借其他可發射金屬或子彈具有殺傷力之槍砲罪嫌。
二、按犯罪事實應依證據認定之，無證據不得認定犯罪事實；又
    不能證明被告犯罪者，即應諭知無罪之判決，刑事訴訟法第
    154 條第2 項、第301 條第1 項分別定有明文。再按「認定
    不利於被告之事實，須依積極證據，苟積極證據不足為不利
    於被告事實之認定時，即應為有利於被告之認定，更不必有
    何有利之證據」，最高法院30年上字第816 號判例可資參照
    。
三、本件公訴人認被告乙○○涉有上開罪嫌，無非以證人甲○○
    於警詢及偵訊中之證詞、扣案改造手槍1 支（含彈匣1 個）
    及內政部警政署刑事警察局96年8 月27日刑鑑字第09601293
    69號槍彈鑑定書1 份在卷可稽。訊據被告堅詞否認上揭犯行
    ，辯稱：甲○○被查獲的槍枝不是我的，我沒有借他上開槍
    枝等語。經查：
  (一)前述改造手槍1 支係於96年8 月17日上午9 時許在甲○○位
    於臺北縣中和市○○路○ 段449 巷1 弄13號1 樓住處之臥室
    化粧檯抽屜內查獲，而該把手槍經送內政部警政署刑事警察
    局以性能檢驗法鑑定結果，認係改造手槍，由仿GLOCK 廠27
    型半自動手槍製造之槍枝換裝土造金屬槍管而成，擊發功能
    正常，可供擊發適用子彈使用，具殺傷力等情，有臺北市政
    府警察局中正第一分局搜索扣押筆錄、查獲現場照片、內政
    部警政署刑事警察局96年8 月27日刑鑑字第0960129369號槍
    彈鑑定書各1 份在卷可稽。
  (二)證人甲○○在偵審中固證稱：我於95年7 月間，因在永和工
    地與他人口角，為了嚇唬對方，故打電話問被告有沒有東西
    可以借，當時他並未回答，但過幾天被告就主動拿我被警方
    查扣之手槍1 支至我中和市住處給我等語，惟查，證人甲○
    ○因持有前述槍枝，經本院以96年訴字3601號判決以其於偵
    查中自白犯罪，並供出所持改造手槍之來源，因而查獲被告
    乙○○，而依槍砲彈藥刀械管制條例第18條第4 項前段，減
    輕其刑後判處有期徒刑2 年確定，此有其臺灣高等法院被告
    前案紀錄表及上開本院刑事判決各1 份在卷可稽，參以證人
    甲○○自承曾與被告一起做工程，被告曾與其爭執工程款等
    語（本院97年8 月19日審判筆錄第7 頁），足見證人甲○○
    就被告所涉本案非全無利害關係，是其證詞之可信性仍須有
    其他證據之參佐始足使本院形成有罪確信之心證。況上開槍
    枝於95年7 月間為證人甲○○借得後迄96年8 月17日為警在
    證人甲○○住處查獲時止，長達1 年有餘，則何以證人甲○
    ○遲未歸還或被告遲未索回上開槍枝，未見證人甲○○提出
    可信之解釋。此外，上開槍枝經送法務部調查局鑑定結果，
    並未發現清晰可供比對之指紋，此亦有該局97年7 月18日調
    科貳字第09700281030 號鑑定書在本院卷可稽。綜上所述，
    本院尚無從遽憑證人甲○○不利被告之證詞即認定被告確有
    出借前開具殺傷力之改造手槍予甲○○之行為，揆諸首開說
    明，其犯罪尚屬不能證明，依法自應為無罪判決之諭知。
據上論斷，應依刑事訴訟法第301條第1項，判決如主文。
本件經檢察官陳伯均到庭執行職務。
中    華    民    國    97    年    8     月    22    日
                  刑事第十庭審判長法  官  侯志融
                                  法  官  楊博欽
                                  法  官  歐陽漢菁
以上正本證明與原本無異
如不服本判決應於送達後10日內向本院提出上訴狀
                                  書記官  李崇文
中    華    民    國    97    年    8     月    27    日


司法院資訊處製作；財團法人民間司法改革基金會備份。
